# 永续债属于债务工具还是权益工具？

提问人：一云 时间：2020-02-29 08:05:23
陈老师： 某公司发行了一款中期票据，主要条款如下：
赎回权：
于本期中期票据第 3 个和其后每个付息日，发行人有权按面值加应付利息（包括所有递延支付的利息及其孳息）赎回本期中期票据；
利率确定方式：
– 本期中期票据采用固定利率计息
– 本期中期票据前 3 个计息年度的票面利率将通过簿记建档、集中配售方式确定，在前 3 个计息年度内保持不变。
如果发行人不行使赎回权，则从第 4 个计息年度开始每 3 年调整一次票面利率。
– 前 3 个计息年度的票面利率为初始基准利率加上初始利差，其中初始基准利率为簿记建档日前 5 个工作日中国债券信息网（www.chinabond.com.cn）（或中央国债登记结算有限责任公司认可的其他网站）公布的中债银行间固定利率国债收益率曲线中，待偿期为 3 年的国债收益率算术平均值（四舍五入计算到0.01%）；初始利差为票面利率与初始基准利率之间的差值–如果发行人不行使赎回权，则从第 4 个计息年度开始票面利率调整为当期基准利率加上初始利差再加上 300 个基点，在第 4 个计息年度至第 6 个计息年度内保持不变。当期基准利率为票面利率重臵日前 5 个工作日中国债券信息网（www.chinabond.com.cn）（或中央国债登记结算有限责任公司认可的其他网站）公布的中债银行间固定利率国债收益率曲线中，待偿期为 3 年的国债收益率算术平均值（四舍五入计算到0.01%）。此后每 3 年重臵票面利率以当期基准利率加上初始利差再加上 300 个基点确定- 票面利率公式为：当期票面利率=当期基准利率+初始利差+重置次数*300bps
- 如果未来因宏观经济及政策变化等因素影响导致当期基准利率在利率重臵日不可得，票面利率将采用票面利率重臵日之前一期基准利率加上初始利差再加上 300 个基点确定；
递延支付利息条款：
除非发生强制付息事件，本期中期票据的每个付息日，发行人可自行选择将当期利息以及按照本条款已经递延的所有利息及其孳息推迟至下一个付息日支付，且不受到任何递延支付利息次数的限制；前述利息递延不构成发行人未能按照约定足额支付利息。每笔递延利息在递延期间应按当期票面利率累计计息；
强制付息事件：
付息日前 12 个月，发生以下事件的，发行人不得递延当期利息以及按照本条款已经递延的所有利息及其孳息：
（ 1 ）向普通股股东分红;
（ 2 ）减少注册资本。
赎回方式：
如在前述赎回权条款规定的时间，发行人决定行使赎回权，则于赎回日前一个月，由发行人按照有关规定在主管部门指定的信息披露媒体上刊登《提前赎回公告》，并由上海清算所代理完成赎回工作
陈老师：
该合约约定了“赎回条款”、“递延支付利息条款”、“利率条款”等，该永续债是否可以认定为权益类工具呢？ 我感觉它已经构成利率跳升条款了，票面利率一直在累加，且未规定封顶利率，发行方很有可能会因为后期无法承受较高的利息成本而赎回票据。
—–综合该票据“赎回条款”和“利率条款”来看，发行方不能无条件地避免交付现金或其他金融资产的合同义务，该票据列示在权益中是否合适？是否应列示在负债中？
但是它又有递延支付利息条款：可以无限期递延支付利息。 我很矛盾，它到底属于权益工具还是债务工具呢？

回答人：chenyiwei
如你所述。“我感觉它已经构成利率跳升条款了，票面利率一直在累加，且未规定封顶利率，发行方很有可能会因为后期无法承受较高的利息成本而赎回票据”，虽有递延支付利息的条款，但仍构成间接合同义务，故应归类为金融负债。